臺灣屏東地方法院民事裁定
111年度監宣字第91號
聲  請  人  黃秋祝  

相  對  人  黃陳僚仔


上列聲請人聲請許可處分受監護宣告人不動產事件，本院裁定如
下：
    主  文
准許聲請人處分如附表所示受監護宣告人黃陳僚仔所有之不動產
。
聲請程序費用由受監護宣告人黃陳僚仔之財產負擔。
    理  由
一、本件聲請意旨略以：聲請人黃秋祝之母即相對人黃陳僚仔前
    經本院以110年度監宣字第82號裁定宣告為受監護宣告之人
    ，選定聲請人為相對人之監護人，指定關係人黃聖堯為會同
    開具財產清冊之人。相對人現高齡85歲，長期與聲請人同住
    ，屬極重度失智狀態，相對人每月看護費用需支出新臺幣(
    下同)22,000元、每月生活費13,288元，另相對人每半年需
    至精神科回診，亦須支出醫療費、精神鑑定費、房屋稅、地
    價稅等費用，經濟負擔實為沉重，慮及相對人久病在床，日
    後必有花費，然屆時需款恐急之際，將變賣不易，有礙相對
    人之照護，故有處分相對人名下如附表所示不動產(下稱系
    爭財產)作為相對人看護、生活及醫療費用等支出所需之必
    要。為此依民法第1113條準用第1101條第1、2項規定，聲請
    許可處分相對人名下如附表所示系爭不動產等語。
二、按監護開始時，監護人對於受監護人之財產，應依規定會同
    遺囑指定、當地直轄市、縣（市）政府指派或法院指定之人
    ，於二個月內開具財產清冊，並陳報法院；而於前開財產清
    冊開具完成並陳報法院前，監護人對於受監護人之財產，僅
    得為管理上必要之行為，民法第1099條第1項及第1099條之1
    規定甚明。又按監護人對於受監護人之財產，非為受監護人
    之利益，不得使用、代為或同意處分。監護人為下列行為，
    非經法院許可，不生效力：一、代理受監護人購置或處分不
    動產，民法第1101條第1項、第2項第1款亦分別定有明文。
三、經查：
　㈠相對人前經本院於110年8月19日以110年度監宣字第82號裁定
    宣告為受監護宣告人，並選定聲請人為監護人，指定關係人
    黃聖堯為會同開具財產清冊之人等事實，已據本院依職權調
    取本院110年度監宣字第82號卷查核屬實，是聲請人聲請處
    分相對人所有如附表所示之不動產，程序上尚無不合。
　㈡次查，聲請人上開主張，已據其提出戶口名簿、看護工所得
    薪資及應付其他費用計算表、屏安醫療社團法人屏安醫院精
    神鑑定費用明細、屏東縣政府財稅局房屋稅稅款及財務罰鍰
    繳款書、土地及建物登記第一類謄本、實價登錄查詢結果截
    圖等件為證，關係人黃聖堯亦到庭表示確有必要出售附表所
    示不動產以籌措相對人未來之安養照顧費用(見卷111年5月1
    2日訊問筆錄)，本院審酌相對人日常生活無法自理，需受長
    期療養照顧，所費金額不貲，又據上開實價登錄查詢結果所
    示，以相對人出售所有之系爭不動產所取得之款項約為新臺
    幣(下同)538萬元，應足供負擔相對人之醫療、看護、生活
    相關費用，符合相對人之最佳利益。從而，本院認為聲請人
    主張為相對人之利益，確有代受監護宣告人處分其所有如附
    表所示不動產之必要。是聲請人本件之聲請，於法尚無不合
    ，應予准許。
四、末按監護人應以善良管理人之注意，執行監護職務。又監護
    人於執行監護職務時，因故意或過失，致生損害於受監護人
    者，應負賠償之責。且法院於必要時，得命監護人提出監護
    事務之報告、財產清冊或結算書，檢查監護事務或受監護人
    之財產狀況，民法第1113條準用同法第1100條、第1109條第
    1項、第1103條第2項規定均有明定，則本件聲請人即監護人
    處分受監護宣告人之系爭不動產所得之金錢，自應妥適管理
    ，並使用於受監護宣告人照護所需費用，併予敘明。又為保
    障受監護宣告人之利益，聲請人應於處分系爭不動產後30日
    內，與會同開具財產清冊之人提出變動後之財產清冊，陳報
    法院。
五、依家事事件法第164條第2項規定，裁定如主文。
中　　華　　民　　國　　111 　年　　5 　　月　　20　　日
                   家事法庭     法  官　廖文忠
以上正本係照原本作成。
如對本裁定抗告，須於裁定送達後10日之不變期間內，向本院提
出抗告狀，並繳納抗告費新臺幣1,000 元。
中　　華　　民　　國　　111 　年　　5 　　月　　20　　日
                                書記官　黃佳惠　
附表：

編號      不動產標示 面積（平方公尺） 權利範圍 1 屏東縣○○○○段000地號土地 92 全部  2 屏東縣○○○○段000○號建物(門牌號碼：屏東縣○○鄉○○路000巷00號) 98.7 全部